【裁判字號】    97,上易,1395
【裁判日期】    970821
【裁判案由】    毒品危害防制條例
【裁判全文】
臺灣高等法院刑事判決                97年度上易字第1395號
上  訴  人  臺灣臺北地方法院檢察署檢察官
被      告  甲○○
                    （現另案於臺灣臺北監獄執行中）
上列上訴人因被告毒品危害防制條例案件，不服臺灣臺北地方法院
97年度易字第864號，中華民國97年4月25日第一審判決（起訴案
號：臺灣臺北地方法院檢察署97年度毒偵字第318、634號），提
起上訴，本院判決如下：
    主  文
上訴駁回。
    理  由
一、本案經本院審理結果，認第一審判決以檢察官所提出之證據
    判處被告施用第二級毒品，累犯，處有期徒刑6月，扣案第
    二級毒品甲基安非他命3包（驗餘淨重0.3399公克）均沒收
    銷燬，吸食器2個、塑膠鏟管1支均沒收；又施用第二級毒品
    ，累犯，處有期徒刑6月。應執行有期徒刑11月。第二級毒
    品甲基安非他命3包（驗餘淨重0.3399公克）均沒收銷燬，
    吸食器2個、塑膠鏟管1支均沒收，其認事、用法均無不合，
    量刑亦屬適當，應予維持，並引用第一審判決書記載之事實
    、證據及理由（如附件）。
二、檢察官上訴意旨略以：被告前於94年間即因施用第二級毒品
    案件，為法院判處有期徒刑確定，並於96年間，復因施用第
    二級毒品案件，為法院分別判處有期徒刑9月、5月、5月確
    定，足徵被告顯無犯後悔改之意，縱前經法院從輕量刑，期
    予自新，亦仍執意施用毒品而成癮，視刑罰如無物，顯非予
    重罰，不足以期其自新。迺原審竟僅就本件2次施用毒品犯
    行，未審酌前案量處被告有期徒刑6月之結果仍無法使被告
    砥礪自新，況被告亦構成累犯，當依法加重，均僅予量處有
    期徒刑6月，顯有不當，爰提起上訴，請求另為妥適之判決
    。
三、惟查：原判決業於理由欄敘明：被告於85年間，因違反麻醉
    藥品管制條例、藥事法案件，91、95年均因違反毒品危害防
    制條例案件，分經法院判決有罪確定，堪認其素行欠佳，前
    經強制戒治執行完畢釋放後，仍多次觸犯施用毒品罪，顯見
    其以己力戒除毒癮之可能性甚微，而有藉由身體拘束以強制
    其脫離毒害之必要；惟施用毒品為身心健康之自戕行為，且
    並未衍生其他犯罪行為；又坦承犯行，犯後態度良好；而因
    吸毒者對毒品之依賴性，若未服用毒品，即產生多種生理不
    適之戒斷症狀致難以承受，毒品之成癮性，將致吸毒者身心
    均難自制而施用毒品之犯罪動機與國中肄業智識程度、各日
    施用次數僅1次及其生活狀況等一切情狀，依毒品危害防制
    條例第10條第2項、第18條第1項前段，刑法第11條，第47條
    第1項、第38條第1項第2款、第51條第5款等規定，各量處有
    期徒刑6月，並定應執行刑。原判決就量刑輕重之準據，已
    論述綦詳，核亦無失出之違誤，檢察官上訴主張原審量刑過
    輕為無理由，應予駁回。
據上論結，應依刑事訴訟法第373條、第368條，判決如主文。
本案經檢察官陳國鳴到庭執行職務。
中    華    民    國    97    年    8     月    21    日
                  刑事第十四庭   審判長法  官   陳志洋
                                       法  官   蔡聰明
                                       法  官   謝靜慧
以上正本證明與原本無異。
不得上訴。
                                       書記官   高士童
中    華    民    國    97    年    8     月    21    日


司法院資訊處製作；財團法人民間司法改革基金會備份。
